【裁判字號】    99,易,640
【裁判日期】    990818
【裁判案由】    竊盜
【裁判全文】
臺灣苗栗地方法院刑事判決               99年度易字第640號
公  訴  人  臺灣苗栗地方法院檢察署檢察官
被      告  丙○○
            丁○○
上列被告等因竊盜案件，經檢察官提起公訴（99年度偵字第1128
號），被告2 人於準備程序中就被訴事實均為有罪陳述，經本院
改行簡式審判程序，判決如下：
    主  文
丙○○、丁○○共同犯攜帶兇器竊盜罪，均累犯，各處有期徒刑
柒月。
    犯罪事實及理由
一、犯罪事實
    丙○○前於民國97年間，因竊盜案件，經本院判處有期徒刑
    6 月確定，於97年6 月12日易科罰金執行完畢。丁○○於91
    、92年間，先後因毒品案件，經本院分別判處有期徒刑10月
    、9 月（應執行有期徒刑1 年4 月）、8 月確定，於94年11
    月7日 ，縮短刑期接續執行完畢。詎2 人均不思悔改，於98
    年11 月 初某日，丙○○受苗栗縣頭份鎮興隆里里長林金雄
    之委託前往位於同鎮○○段第79、80、83地號土地之「頭份
    後花園」整理傾倒於步道之榕樹大、小各1 棵，丙○○遂邀
    其堂兄丁○○攜帶鋸子及電鋸各1 把，前往現場處理，詎其
    2 人到達現場整理上開傾倒於步道之榕樹後，竟共同基於意
    圖為自己不法所有之犯意聯絡，持上開客觀上對人之生命、
    身體、安全構成威脅，可供兇器使用之鋸子及電鋸，竊取乙○○所有位於上開興埔段第79地號土地之榕樹1 棵及另2 棵
    榕樹之分枝、國防部軍備局所有位於上開興埔段第80地號土
    地上之相思樹8 棵及位於上開興埔段第83地號土地上之相思
    樹4 棵，得手後，再將之運至同縣三灣鄉裕森農業有限公司
    ，販賣予不知情之負責人李清榮，換取現金朋分花用。嗣警
    接獲民眾檢舉，循線查獲。
二、證據名稱：
（一）被告丙○○於警詢、偵查中及本院審理時之自白、被告丁○○於本院審理時之自白。
（二）證人即被害人乙○○（見偵查卷第15、16頁）、證人即國
      防部軍備局工程營產中心中部地區工程營產處營產管理員
      甲○○（見偵查卷第17-19 頁）、證人李清榮（見偵查卷
      第24頁）等人於警詢中之證述、證人林金雄於警詢（見偵
      查卷第20-22 頁）及偵查中（見偵查卷第68-69 頁）之證
      述6 。
（三）土地建物查詢資料4 紙、苗栗縣頭份鎮地籍圖查詢資料3
      紙、空照圖1 張、照片15張、估價單24張（以上見偵查卷
      第26-29 、30-41 、50-59 頁）、苗栗縣政府98年11月26
      日函暨所附辦理林地違規案件會勘紀錄、照片、樹木間距
      離圖暨所附照片各1 份（見本院卷第16-18 、30-37 頁）
（四）臺灣高等法院被告前案紀錄表、臺灣苗栗地方法院檢察署
      刑案資料查註紀錄表各1 份。
三、論罪科刑：
（一）按刑法第321 條第1 項第3 款之攜帶兇器竊盜罪，係以行
      為人攜帶兇器竊盜為其加重條件，此所謂兇器，其種類並
      無限制，凡客觀上足對人之生命、身體、安全構成威脅，
      具有危險性之兇器均屬之，且祇須行竊時攜帶此種具有危
      險性之兇器為已足，並不以攜帶之初有行兇之意圖為必要
      ，最高法院79年台上字第5253號著有判例可資參照。被告
      2 人所攜帶之鋸子及電鋸，質地堅硬、尖銳，足以鋸樹，
      客觀上自對人之生命、身體、安全，足以構成威脅，是核
      被告丙○○、丁○○所為，均係犯刑法第321 條第1 項第
      3 款之攜帶兇器竊盜罪。
（二）被告2 人就上開犯行彼此間，有犯意聯絡及行為分擔，應
      依刑法第28條規定，均論以共同正犯。
（三）被告2 人各有如犯罪事實欄所載之前科紀錄，有臺灣高等
      法院被告前案紀錄表各1 份在卷可參，其等受有期徒刑之
      執行完畢後，5 年以內故意再犯本件有期徒刑以上之罪，
      均為累犯，均應依刑法第47條第1項之規定加重其刑。
（四）爰審酌被告2 人正值壯年，有相當社會經驗，從事工作理
      應謹慎，卻未能慎重為之，砍取上開被害人所有之樹木，
      危害他人財產權益，惟被害人乙○○已表示不對其2 人提
      出告訴（見偵查卷第16頁），且被告2 人於本院審理時終
      能坦承犯罪，節省有限之司法資源，兼衡其等之生活狀況
      、智識程度、犯罪動機、目的、手段、竊取物之價值等一
      切情狀，各量處如主文所示之刑。又被告丙○○、丁○○
      攜帶至現場之工具即鋸子及電鋸各1 把，固為其2 人所有
      ，惟並非違禁物，且均未扣案，復未能具體特定，亦無證
      據證明尚屬存在，為避免將來執行上之困難，爰不另予宣
      告沒收，附此敘明。
四、應適用之法條：
（一）刑事訴訟法第273 條之1 第1 項、第284 條之1 、第299
      條第1 項前段、第310 條之2 、第454 條第1 項。
（二）刑法第28條、第321 條第1 項第3 款、第47條第1 項。
五、本判決係依刑事訴訟法第310 條之2 、第454 條第1 項製作
    。如不服本判決，應於判決送達之日起10日內，向本院提起
    上訴。
本案經檢察官黃明正到庭執行職務。
中    華    民    國    99    年    8     月    18    日
                  刑事第一庭  法  官  林 卉 聆
以上正本證明與原本無異。
如不服本判決應於收受判決後10日內向本院提出上訴書狀，並應
應敘述具體理由。其未敘述上訴理由者，應於上訴期間屆滿後20
日內向本院補提理由書(均須按他造當事人之人數附繕本)「切勿
逕送上級法院」。
                              書記官  楊 慧 萍
中    華    民    國    99    年    8     月    18    日
附記論罪之法條全文：
中華民國刑法第321條
犯竊盜罪而有左列情形之一者，處 6 月以上、 5 年以下有期徒
刑：
一、於夜間侵入住宅或有人居住之建築物、船艦或隱匿其內而犯
    之者。
二、毀越門扇、牆垣或其他安全設備而犯之者。
三、攜帶兇器而犯之者。
四、結夥三人以上而犯之者。
五、乘火災、水災或其他災害之際而犯之者。
六、在車站或埠頭而犯之者。
前項之未遂犯罰之。

司法院資訊處製作；財團法人民間司法改革基金會備份。
